【裁判字號】    92,交訴,74
【裁判日期】    920725
【裁判案由】    業務過失致死
【裁判全文】
臺灣臺中地方法院刑事判決                          九十二年度交訴字第七四號
    公  訴  人  臺灣臺中地方法院檢察署檢察官
    被      告  甲○○
    選任辯護人  吳莉鴦律師
右列被告因過失致人於死案件，經檢察官提起公訴（九十二年度偵字第四七四六號）
，本院判決如左：
    主  文
甲○○從事業務之人，因業務上之過失致人於死，處有期徒刑拾月。緩刑年。
    事  實
一、甲○○係台中市環保局垃圾車駕駛，平日駕駛垃圾車收集垃圾，開車是其附隨業
    務，為從事業務之人，其於民國九十一年九月四日上午，駕駛車牌號碼ＳＫ─０
    一七號垃圾車，沿台中市○○路○段，由寧夏路往河南路方向行駛，沿路收集垃
    圾，其原應注意駕駛人駕駛汽車，應遵守道路交通標誌、標線、號誌之指示及汽
    車在雙向二車道行駛時，在劃有分向限制線之路段，不得駛入來車之車道內及汽
    車行駛時在劃有分向限制線之路段，不得迴車等規定，且依當時情形又無不能注
    意之情事，竟疏於注意，於同日上午九時四十五分許，行經台中市○○路○段一
    四四號前，先逆向停於寧夏東七街與漢口路轉角處給民眾倒垃圾後，復在劃有分
    向限制線之漢口路上往右迴轉欲往寧夏路方向繼續收集垃圾，其車尚呈斜向橫跨
    在中央分向限制線上，適有酒後未注意車前狀況、自河南路往寧夏路方向由黃雍
    翔所駕駛之ＶＫＹ─一二七號之機車闖越紅燈疾駛而來，因煞車不及而撞擊甲○
    ○所駕駛之ＳＫ─０一七號垃圾車左後車輪處，黃雍翔人車倒地後，因顱腦損傷
    、下肢大撕裂創致引發外傷性休克死亡，甲○○於犯罪尚未被有偵查權之公務員
    或機關發覺前，向台中市警察局第六分局警員自首，並接受裁判。
二、案經甲○○於犯罪後未發覺前，向警自首，由台中市警察局第六分局報請台灣台
    中地方法院檢察署檢察官相驗後自動檢舉偵查起訴。
    理  由
一、訊據被告甲○○對於上開犯行，於警訊及偵審中均坦承不諱，核與證人葛文偉、
    林秀慧於警訊及偵查中指述情節相符，復有警製道路交通事故調查報告表乙紙附
    卷可稽，又本件車禍被害人黃雍翔因此受傷死亡，亦經公訴人督同檢驗員相驗屬
    實，製有相驗筆錄、相驗屍體證明書、驗斷書在卷可憑。按駕駛人駕駛汽車，應
    遵守道路交通標誌、標線、號誌之指示；汽車在雙向二車道行駛時，在劃有分向
    限制線之路段，不得駛入來車之車道內；汽車行駛時在劃有分向限制線之路段，
    不得迴車，道路交通安全規則第九十條、第九十七條第二款、第一百零六條第二
    款分別定有明文。被告駕車自應注意上述道路交通安全規定，且被告亦無不能注
    意之情事，其竟疏未注意及此，先逆向停於寧夏東七街與漢口路轉角處給民眾倒
    垃圾後，復在劃有分向限制線之漢口路上往右迴轉欲往寧夏路方向繼續收集垃圾
    ，其車因而呈斜向橫跨在中央分向限制線上，致被害人黃雍翔煞車不及撞擊被告
    所駕駛之ＳＫ─０一七號垃圾車，人車倒地受有顱腦損傷、下肢大撕裂創致引發
    外傷性休克死亡，被告之駕車失當行為，顯有過失，而本件經送請台灣省台中市
    區車輛行車事故鑑定委員會及台灣省車輛行車事故覆議委員會鑑定結果，亦認被
    告甲○○駕駛自大貨車違反標線禁制不當迴轉行駛，為肇事主因，黃雍翔酒精濃
    度過量駕駛輕機車，疏未注意車前狀況，為肇事次因，有各該會九十一年十一月
    一日中市鑑字第九一０八七八號及九十二年一月二十二日府覆議字第九一二八四
    九號函各乙紙足憑，亦證被告之過失行為。且被告過失駕車肇事行為，與被害人
    之死亡結果間，具有相當因果關係。此外，復有現場相片八張附卷可稽，事證明
    確，被告犯行已堪認定。
二、按被告甲○○係台中市環保局垃圾車駕駛，平日駕駛垃圾車收集垃圾，開車是其
    附隨業務，為從事業務之人，此業經被告陳明在卷，並有被告之服務證在卷供參
    ，其於執行駕駛業務時肇事，核被告甲○○所為，係犯刑法第二百七十六條第二
    項之業務過失致死罪。被告甲○○於犯罪尚未被有偵查權之公務員或機關發覺前
    ，向台中市警察局第六分局警員自首，並接受裁判，此有前開道路交通事故調查
    報告表所載報案人為「肇事駕駛人甲○○」可證，應依刑法第六十二條規定減輕
    其刑。爰審酌被告過失程度之輕重、被害人黃雍翔亦應負過失責任、被告肇事後
    態度、及肇事後被告已與被害人家屬黃思萍達成民事和解（參卷附和解書）及雖
    尚未與被害人之母乙○○○達成和解，惟此係其認為乙○○○不願照原議定之調
    解金額和解（此有九十一年北區調解委員會調解議案表影本一件在卷供參），尚
    難以此認被告並無意賠償被害人家屬損害，且被害人家屬乙○○○既已提起附帶
    民事訴訟，自得由法院判決等一切情狀，量處如主文所示之刑。又查被告前未曾
    受有期徒刑以上刑之宣告，有台灣台中地方法院檢察署刑案資料查註紀錄表在卷
    可按。被告因過失致犯本罪，其經此教訓，當知謹慎而無再犯之虞，本院認所宣
    告之刑，以暫不執行為宜，爰併宣告緩刑三年，以勵自新。
據上論斷，應依刑事訴訟法第二百九十九條第一項前段、刑法第二百七十六條第二項
、第六十二條前段、第七十四條第一款，罰金罰鍰提高標準條例第一條前段，判決如
主文。
中      華      民      國    九十二      年      七    月    廿五    日
                                      臺灣臺中地方法院交通法庭
                                        法  官  王  靜  秋
右正本證明與原本無異。
如不服本判決，應於送達後十日內向本院提出上訴狀（須附繕本），上訴於台灣高等
法院台中分院。
                                        書記官
中      華      民      國      九十二      年      七    月    二十五  日
附錄論罪科刑法條
刑法第二百七十六條第二項
    從事業務之人，因業務上之過失犯前項之罪者，處五年以下有期徒刑或拘役，得
    併科三千元以下罰金。


司法院資訊處製作；財團法人民間司法改革基金會備份。
